臺灣板橋地方法院刑事判決　　　　　　　 93年度訴字第646號
公　訴　人　臺灣板橋地方法院檢察署檢察官
被　　　告　甲○○
上列被告因違反毒品危害防制條例案件，經檢察官提起公訴（93
年度毒偵字第1679號）及移送併辦（93年度核退毒偵字第643 號
、第1633號、93年度毒偵字第4432號、第5090號），本院合議庭
裁定由受命法官獨任以簡式審判程序審理，判決如下：
    主  文
甲○○連續施用第一級毒品，累犯，處有期徒刑壹年貳月，扣案
之第一級毒品海洛因伍包（淨重拾參點伍零公克）沒收銷燬之，
磅秤壹個、分裝袋壹批均沒收之；又連續施用第二級毒品，累犯
，處有期徒刑捌月，扣案之第二級毒品安非他命拾柒包（驗餘淨
重肆玖參點貳柒公克）、拾陸包（淨重壹肆零公克）沒收銷燬之
，吸食器貳組沒收之。應執行有期徒刑壹年陸月，扣案之第一級
毒品海洛因伍包（淨重拾參點伍零公克）、第二級毒品安非他命
拾柒包（驗餘淨重肆玖參點貳柒公克）、拾陸包（淨重壹肆零公
克）均沒收銷燬之，磅秤壹個、分裝袋壹批、吸食器貳組均沒收
之。
    事  實
一、甲○○前於民國85年間因違反麻醉藥品管理條例等案件，經
    臺灣桃園地方法院以84年度易字第4969號、85年度易緝字第
    84 號 判決分別處有期徒刑4 月、1 年6 月及5 月，嗣經臺
    灣高等法院以85年度上易字第5379號判決駁回上訴確定；另
    於88 年 間因違反毒品危害防制條例案件，經本院以88年度
    訴字第503 號判決處有期徒刑10月確定；上開確定判決所宣
    告之刑，經法院裁定應執行有期徒刑3 年確定，於89年10月
    16日假釋付保護管束，迄90年3 月13日期滿未經撤銷假釋，
    以已執行論。又於90年間因違反毒品危害防制條例案件，經
    本院以90年度簡字第340 號判決分別處有期徒刑6 月及5 月
    ，應執行有期徒刑10月確定，亦已於92年3 月26日縮刑期滿
    執行完畢。
二、甲○○另於87年間因施用第二級毒品案件，經本院以87年度
    毒聲字第3664號裁定送觀察、勒戒後，認無繼續施用毒品之
    傾向，於執行完畢後釋放，並經臺灣板橋地方法院檢察署檢
    察官以87年度偵字第27129 號為不起訴處分確定在案；復於
    90 年 間因施用第二級毒品案件，經本院以90年度毒聲字第
    20 12 號裁定送勒戒處所觀察、勒戒後，認有經續施用毒品
    之傾向，經本院以90年度毒聲字第2326號裁定令入戒治處所
    施以強制戒治，嗣因成效經評定為合格，經本院以91年度毒
    聲字第547 號裁定停止戒治，所餘戒治期間付保護管束，迄
    91年5 月30日期滿未經撤銷停止戒治，視為強制戒治期滿。
三、詎甲○○仍不知悔改，於上開觀察、勒戒及強制戒治執行完
    畢後5 年內，另基於施用第一級毒品海洛因、第二級毒品安
    非他命之概括犯意，自92年11月間某時起至93年11月3 日上
    午某時止（不包括其自93年5 月2 日起至同年6 月28日止之
    另案羈押期間），在臺北縣三重市○○街24號2 樓、同市○
    ○路132 號2 樓、同市○○路○ 段113 巷2 弄2 號3 樓631
    室、同市○○路36巷11號住處及其他不詳處所等地，各以將
    海洛因摻入香菸內點燃吸用、將安非他命置於吸食器內燒烤
    吸聞煙霧之方式，分別施用第一級毒品海洛因、第二級毒品
    安非他命多次。為警先後於：(一)93年3 月12日0 時5 分許，
    在臺北縣三重市○○街24號2 樓查獲，並扣得甲○○所有、
    供其施用第二級毒品安非他命所用之吸食器1 組；(二)同年4
    月7 日19時40分許，在同市○○路132 號2 樓查獲；(三)同年
    5 月2 日6 時20分許，在桃園縣桃園市○○○街81號前查獲
    ，並扣得第二級毒品安非他命17包（驗餘淨重493.27公克）
    ；(四)同年10月6 日22時50分許，在臺北縣三重市○○路○ 段
    113 巷2 弄2 號3 樓631 室查獲，並扣得第一級毒品海洛因
    5 包（淨重13.50 公克）、第二級毒品安非他命16包（淨重
    140 公克），及甲○○所有、供其施用毒品所用之磅秤1 個
    、分裝袋1 批、吸食器1 組等物；(五)同年11月4 日20時45分
    許，在同市○○路○ 段71之2 號9 樓前查獲。
四、案經行政院海岸巡防署海岸巡防總局北部地區巡防局報請臺
    灣板橋地方法院檢察署檢察官偵查起訴，及臺北市政府警察
    局、臺北市政府警察局大同分局、臺北縣政府警察局三重分
    局、行政院海岸巡防署海岸巡防總局北部地區巡防局報請臺
    灣板橋地方法院檢察署檢察官移送併辦。本院於準備程序進
    行中，被告就被訴事實為有罪之陳述，經告知簡式審判程序
    之旨，並聽取當事人之意見後，本院合議庭裁定由受命法官
    獨任進行簡式審判程序。
    理  由
一、上揭犯罪事實，均據被告甲○○於本院審理時全部坦承不諱
    ，且有第一級毒品海洛因5 包（淨重13.50 公克）、第二級
    毒品安非他命17包（驗餘淨重493.27公克）、第二級毒品安
    非他命16包（淨重140 公克）、磅秤1 個、分裝袋1 批、吸
    食器2 組等物扣案可資佐證。又被告先後5 次為警查獲後，
    經採集尿液送驗結果，均呈現鴉片類及安非他命類藥物陽性
    反應，此有三軍總醫院臨床病理科93年3 月18日濫用藥物尿
    液檢驗報告2 件、臺灣檢驗科技股份有限公司93年4 月22日
    濫用藥物尿液檢驗報告1 件、三軍總醫院臨床病理科93年5
    月11日濫用藥物尿液檢驗2 件、臺灣尖端先進生技醫藥股份
    有限公司93年10月13日濫用藥物檢驗報告1 件、同公司93年
    11月9 日濫用藥物檢驗報告1 件附卷可稽。按海洛因經注射
    或吸入人體後，約80% 於24小時內自尿中排出，一般而言，
    尿液中能否驗出嗎啡陽性反應與其投與量、投與途徑、採尿
    時間、個人體質及檢測方法之靈敏度有關，國外曾有文獻報
    導注射6 毫克之海洛因鹽酸鹽，其代謝物嗎啡之平均可檢出
    時限約為26小時；又甲基安非他命經口服投與後約70% 於24
    小時內自尿中排出，約90% 於96小時內自尿中排出，由於甲
    基安非他命成分之檢出與其投與方式、投與量、個人體質、
    採尿時間與檢測儀器之精密度等諸多因素有關，因此僅憑尿
    液中呈安非他命陽性反應，並無法確實推算吸食時間距採集
    時間之長短，惟依上述資料推斷，最長可能不會超過4 日等
    情，業經行政院衛生署藥物食品檢驗局分別以81年9 月8 日
    （81）藥檢壹字第8114885 號函，及81年2 月8 日（81）藥
    檢一字第001156號函闡述綦詳，為本院職務上所已知。被告
    上開所採尿液送驗結果，既均呈現鴉片類、安非他命類藥物
    之陽性反應，顯見其歷次經警採尿前26小時、96小時內之某
    時點，確有施用第一級毒品海洛因、第二級毒品安非他命之
    犯行，足認被告之自白確與事實相符。此外，被告前有如事
    實欄第二項所述觀察、勒戒及強制戒治執行完畢獲釋之紀錄
    ，亦有臺灣板橋地方法院檢察署檢察官87年度偵字第27129
    號不起訴處分書、90年度偵字第2166號起訴書、刑案資料查
    註紀錄表、臺灣高等法院被告全國前案紀錄表等在卷可憑。
    本案事證明確，被告犯行堪予認定，應依法論科。
二、按連續數行為而犯同一之罪名者，以一罪論，刑法第56條定
    有明文，故於連續犯罪之際遇刑法有變更時，其雖一部涉及
    舊法，一部涉及新法，應逕依最後行為時之法律處斷（最高
    法院29年上字第3866號判例意旨參照）。查毒品危害防制條
    例已於92年7 月9 日修正公布全文36條條文，並自公布後6
    個月即93年1 月9 日起施行，而被告連續施用毒品之行為，
    其最初施用行為時固於新法施行之前，惟持續至新法施行後
    始行終了，應逕行適用修正後之規定，不生新舊法比較適用
    問題。是核被告甲○○所為，係犯毒品危害防制條例第10條
    第1 項之施用第一級毒品罪，及同條第2 項之施用第二級毒
    品罪。其持有第一級毒品海洛因、第二級毒品安非他命之低
    度行為，分別為施用之高度行為所吸收，均不另論罪。而被
    告持有毒品之行為既不另論罪，縱其持有之數量超過行政院
    所定標準，仍無適用毒品危害防制條例第11條第4 項規定加
    重其刑之餘地。其先後多次施用第一級毒品海洛因、第二級
    毒品安非他命之行為，皆時間緊接，手法相同，分別觸犯構
    成要件相同之罪名，顯均係基於概括犯意反覆為之，應各依
    刑法第56條連續犯之規定，分別論以一罪，並加重其刑。所
    犯施用第一級毒品罪及施用第二級毒品罪，犯意各別，行為
    互殊，應予分論併罰。又被告曾受如事實欄第一項所述有期
    徒刑之執行完畢，有臺灣高等法院被告全國刑案紀錄表可稽
    ，其於5 年以內再犯本件有期徒刑以上之罪，為累犯，應依
    刑法第47條規定，遞加重其刑。爰審酌被告素行不良，前因
    施用毒品曾邀不起訴處分之寬典，且經論罪科刑並已執行完
    畢，仍不能戒除毒癮，再次漠視法令而犯本罪，於本案審理
    期間，不知痛改前非，猶持續反覆施用毒品，顯見其沈迷毒
    品之程度甚為嚴重，惟其施用毒品所生危害，實以自戕身心
    健康為主，對於他人生命、身體、財產等法益，尚無明顯而
    重大之實害，及其犯罪之動機、目的、手段、施用期間、次
    數、犯罪後之態度等一切情狀，分別量處如主文所示之刑，
    並定其應執行刑，以示懲儆。
三、扣案之海洛因5 包（淨重13.50 公克）、安非他命17包（驗
    餘淨重493.27公克）、安非他命16包（淨重140 公克），係
    本件查獲之第一級及第二級毒品，有法務部調查局93年11月
    8 日調科壹字第060009015 號鑑定通知書（見本院卷第176
    頁）、內政部警政署刑事警察局93年5 月31日刑鑑字第0930
    095355號鑑驗通知書（見本院卷第178 頁）、毒品初步鑑驗
    報告單各1 件在卷可憑（見93年度核退毒偵字第1633號偵卷
    第23頁），不問屬於犯人與否，均應依毒品危害防制條例第
    18條第1 項前段規定沒收銷燬之。至磅秤1 個、分裝袋1 批
    、吸食器2 組等物，為被告所有，供其犯本件之罪所用，此
    據被告供承無訛，爰依刑法第38條第1 項第2 款規定宣告沒
    收之。
據上論斷，應依刑事訴訟法第273 條之1 第1 項、第299 條第1
項前段，毒品危害防制條例第10條第1 項、第2 項、第18條第1
項前段，刑法第11條前段、第56條、第47條、第38條第1 項第2
款、第51條第5 款、第9 款，判決如主文。
本案經檢察官李吉祥到庭執行職務。
中　　華　　民　　國　　94　　年　　1 　　月　　14　　日
                  刑事第十九庭　　法　官　朱嘉川
以上正本證明與原本無異。
如不服本判決，應於判決送達後10日內，向本院提出上訴狀。
中　　華　　民　　國　　94　　年　　1　　月　　14　　日
                                  書記官　林志憲
附錄本案論罪科刑法條全文：
毒品危害防制條例第10條
施用第一級毒品者，處6 月以上5 年以下有期徒刑。
施用第二級毒品者，處3 年以下有期徒刑。
